# 请教各位老师

提问人：阿狼 时间：2017-02-24 01:22:32
关于同一控制下，合并报表期初数的问题。母公司 16 年成立，单体报表期初无数据。那么合并的时候，各子公司的数据要视同期初就控制，合并到合并报表的期初么

回答人：chenyiwei
不必要。因为母公司自身是 2016 年内新成立的，所以各子公司纳入该合并报表的利润表、现金流量表数据也仅是自母公司成立日到年末这段时间的数据。

提问人：阿狼 时间：2017-02-24 15:15:05
谢谢陈老师，再问一下同一控制下合并损益的时候是全部合并还是按持股比例合并？

回答人：chenyiwei
被合并方的资产、负债和损益都应 100 ％纳入合并报表，再按比例分出少数股权。

提问人：阿狼 时间：2017-03-01 13:52:38
陈老师，由于母公司工商成立日期为 15 年，但是正式运营是在 16 年，报表 16 年期初无数据，这样合并的时点是如何确定？如果资产负债表期初无数据那么损益表是合并全年数据么？还是正式运营的时候？

回答人：chenyiwei
“正式运营”不是一个法律上的概念，法律上还是看成立日（取得营业执照之日），自该日起编制合并报表。

提问人：阿狼 时间：2017-03-08 19:23:13
陈老师，就合并期初数的问题，企业的人一直在和我争论，虽然工商成立于 2015 年，但是企业第一笔注资是 16 年 5 月，对方认为可以没有期初数。那还是以工商成立之日起开始编合并么？

回答人：chenyiwei
以法律上的成立日为准，即取得营业执照的日期。

回答人：chenyiwei
应当是从法律上的成立日（领取营业执照日）开始合并。